# 母子公司应收账款合并抵消

提问人：wx_612dc8be29c0 时间：2022-09-22 14:02:43
陈老师，母公司向香港子公司销售货物 100 万美元，以美元结算，假设销售月份汇率6.9，资产负债表日汇率 7 。截至资产负债表日母公司应收账款 100 万美元，折合人民币 700 万元，财务费用汇兑损益-10万元。子公司以美元作为记账本位币，期末应付账款 100 万美元，折合人民币 700 万元，外币报表折算差异 10 万元。合并抵消时母公司汇兑损益能否与外币报表折算差异抵消？

回答人：chenyiwei
母公司的合并报表中应分别保留汇兑损益（收益） 10 和外币报表折算差额-10，两者不能互相抵销。即，虽然在同一合并集团内，但记账本位币不同的组成部分之间的往来所发生的汇兑损益和外币折算差额不能互抵，除非属于“对境外经营子公司的净投资”的情况。